【裁判字號】    97,訴,2
【裁判日期】    970227
【裁判案由】    毒品危害防制條例
【裁判全文】
臺灣基隆地方法院刑事判決                 97年度訴字第2號
公  訴  人  臺灣基隆地方法院檢察署檢察官
被      告  乙○○
上列被告因毒品危害防制條例案件，經檢察官提起公訴（96年度
毒偵字第3051號），因被告於準備程序中為有罪之陳述，經本院
合議庭裁定由受命法官獨任行簡式審判程序，判決如下：
    主  文
乙○○施用第一級毒品，累犯，處有期徒刑玖月。扣案之第一級
毒品海洛因壹包淨重零點零貳公克，併同無從與之完全析離之分
裝袋壹只，沒收銷燬之，扣案之注射針筒壹支沒收。
    事實及理由
一、本件犯罪事實、證據及應適用之法條，除下列應予補充或更
    正外，其餘均引用起訴書之記載（如附件）：(1)犯罪事實欄
    一第 1行「經觀察、勒戒後」等字增列「認無繼續施用毒品
    之傾向，經台灣基隆地方法院檢察署檢察官以87年度偵字第
    3894號為不起訴處分確定；復因施用毒品案件，經觀察、勒
    戒後」等字，(2)犯罪事實欄一倒數第 6行「15時45分許為警
    採尿回溯 1日內某時，在不詳處所」等字刪除，更正為「上
    午10時在基隆市○○街180號之1住處，以針筒注射之方式」
    等字，(3)犯罪事實欄一倒數5行「海洛因」等字後補充「1次
    」，(4)犯罪事實欄一倒數第 3行「毛重0.25公克」更正為「
    淨重0.02公克」，(5)證據補充「被告於本院中之自白、法務
    部調查局鑑定書 1紙」，(6)應適用之法條補充「被告施用海
    洛因前之持有犯行，為施用海洛因之犯行所吸收，不另論罪
    。被告前因施用毒品案件，經本院判處應執行有期徒刑 1年
    2月確定，甫於96年7月15日因本院裁定減刑所短刑期執行完
    畢， 5年以內再故意犯本件有期徒刑以上之罪，為累犯，依
    刑法第47條第1項規定加重其刑」。
二、刑之酌科
    本院審酌被告犯罪之動機、曾有多次施用毒品之前科仍不知
    戒除，惟其犯後坦承犯行、所犯乃戕害自己身心健康，尚未
    危及他人等一切情狀，量處如主文所示之刑。
三、沒收
    扣案之白色粉末 1包（淨重0.02公克），核屬毒品危害防制
    條例所明定列管之第一級毒品海洛因，併同無法與之完全析
    離之分裝袋1只，均應依毒品危害防制條例第18條第1項前段
    規定，宣告沒收併銷燬之。扣案之注射針筒 1支為被告所有
    供其施用海洛因所用之物，應依刑法第38條第1項第2款宣告
    沒收。
四、據上論斷，應依刑事訴訟法第 273條之1第1項、第299條第1
    項前段、第 310條之2、第454條，毒品危害防制條例第10條
    第 1項、第18條第1項、第23條第2項，刑法第11條前段、第
    47條第1項、第38條第1項第2款，判決如主文。
本案經檢察官甲○○到庭執行職務。
中    華    民    國    97    年    2    月    27     日
                  刑事第三庭法    官  鄭培麗
以上正本證明與原本無異。
對於本件判決如有不服，應於收受送達後10日內，向本院提出上
訴書狀，敘述上訴理由，上訴於臺灣高等法院，並按他造當事人
之人數附具繕本。「切勿逕送上級法院」
中    華    民    國    97    年    2     月    27    日
                            書 記 官  潘端典
附錄論罪法條：
毒品危害防制條例第10條
施用第一級毒品者，處 6 月以上 5 年以下有期徒刑。
施用第二級毒品者，處 3 年以下有期徒刑。
附件：
臺灣基隆地方法院檢察署檢察官起訴書
                                    96年度毒偵字第3051號
    被      告  乙○○  男  48歲（民國○○年○○月○日生）
                        住基隆市○○路75號2樓
                        居基隆市○○街180號之1
                        國民身份證統一編號：Ｚ000000000號
上列被告因違反毒品危害防制條例案件，已經偵查終結，認應該
提起公訴，茲將犯罪事實及證據並所犯法條分敘如下：
        犯  罪  事  實
一、乙○○前因施用毒品案件，經觀察、勒戒後，認有繼續施用
    毒品之傾向，經法院裁定令入戒治處所施以強制戒治，於民
    國92年4 月16日期滿執行完畢，並由本署檢察官提起公訴，
    嗣於91年1月21日，經臺灣基隆地方法院以90年度訴字第688
    號判決判處有期徒刑10月確定；又因竊盜案件，經同法院於
    91年11月28日，以91年度易字第287號判決判處有期徒刑3月
    確定；復因施用第一級毒品案件，經本署檢察官提起公訴，
    嗣於92年1月18日，由臺灣基隆地方法院以91年度訴字第400
    號判決判處有期徒刑1年確定；上開有罪判決中，後2案再經
    同法院以92年度聲字第124 號裁定應執行有期徒刑1年2月，
    並接續第一案執行，於93年12月22日縮短刑期假釋出監，於
    94年3月7日假釋期滿未經撤銷，視為執行完畢，竟不思悔改
    ，再因施用第一級毒品海洛因，經本署檢察官提起公訴，經
    同法院於94年8月26日，以94年度訴字第577號判決判處有期
    徒刑1年，並於94年11月14日確定。又因施用毒品案件 ，經
    同法院以95年訴字第287號判決判處有期徒刑1年、4月 ，並
    定應執行刑1年2月確定，上開2案接續執行，甫於96年7月16
    日因減刑縮短刑期執行完畢。詎乙○○不思減刑良意，又基
    於施用第一級毒品之犯意，於96年11月23日15時45分許為警
    採尿回溯1日內某時，在不詳處所 ，施用第一級毒品海洛因
    ，嗣於同日15時許，在基隆市○○路99巷1號3樓同安旅社30
    1室，因另案通緝為警查獲，並扣得毒品海洛因1包毛重0.25
    公克及注射針筒1 支等物，且查獲後經採尿送驗，結果呈毒
    品嗎啡陽性反應而悉上情。
二、案經基隆市警察局第一分局報告偵辦。
        證  據  並  所  犯 法  條
一、訊據被告徐志祥矢口否認上揭施用毒品犯行。惟查，被告為
    警查獲後所採集之尿液檢體，經送臺灣尖端先進生技醫藥股
    份有限公司以以氣相層析質譜儀法為確認檢驗之結果，呈嗎
    啡陽性反應之事實，有上開公司於96年12月5 日出具之濫用
    藥物檢驗報告乙紙附卷可稽，復有海洛因1包及注射針筒1支
    扣案可證。此外，復有毒品初步鑑驗報告單1 紙及本署刑案
    資料查註紀錄表在卷足憑，被告犯嫌堪予認定。
二、核被告所為，係犯毒品危害防制條例第10條第1 項之施用第
    一級毒品罪嫌。扣案之第一級毒品海洛因，請依同條例第18
    條第1 項前段規定宣告沒收並諭知銷燬；扣案之注射針筒，
    則請依刑法第38條第1項第2款之規定宣告沒收。
三、依毒品危害防制條例第23條第2項、刑事訴訟法第251條第 1
    項提起公訴。
    此  致
臺灣基隆地方法院
中    華    民    國    96    年    12    月    20    日
                              檢察官  丙  ○  ○
本件正本證明與原本無異
中    華    民    國    96    年    12    月    25    日
                              書記官  潘  健  安
附錄所犯法條：
毒品危害防制條例第10條第1項
    施用第一級毒品者，處 6 月以上 5 年以下有期徒刑。


司法院資訊處製作；財團法人民間司法改革基金會備份。
